台灣台中地方法院刑事判決　　　　　　　　　　　　　九十三年度訴字第八七八號
　　公　訴　人　台灣台中地方法院檢察署檢察官
　　被　　　告　壬○○
右列被告因違反電信法等案件，經檢察官提起公訴（九十三年度偵字第四八四二、五
七五三、五七六二、六六二六、五二五四號）及移
五、七三○二、七三○五號），本院合議庭裁定由受命法官獨任進行簡式審判程序，
判決如左：
    主  文
壬○○連續竊盜，處有期徒刑伍月，如易科罰金，以參佰元折算壹日。又連續意圖為
自己不法之利益，以無線方式，盜用他人電信設備通信，處有期徒刑參月，如易科罰
金，以參佰元折算壹日。應執行有期徒刑柒月，如易科罰金，以參佰元折算壹日。
    事  實
一、
（一）壬○○基於意圖為自己不法所有之概括犯意，先後於附表所示之時間、地點，
      趁如附表所示被害人等離開所駕駛之自小客車或攤位而疏於注意之際，連續竊
      取如附表所示之行動電話等物，得手後，將如附表所示之行動電話攜至台中市
      ○○○街一三五號一樓四十三室之網際精靈通訊行，以新台幣（下同）六百元
      至三千五百元不等之價格出售，嗣因該通訊行之負責人賴宏碁察覺有異，報警
      循線查獲上情。
（二）壬○○於民國九十二年十月二十九日下午十一時四十四分前某時，在台中市○
      ○路興農超市門口附近拾獲己○○所遺失號碼為0000000000號諾基
      亞六一五○型行動電話機（含ＳＩＭ卡一張）一支，竟意圖為自己不法之所有
      ，予以侵占入己。旋基於意圖為自己不法利益之概括犯意，將前揭侵占而得之
      行動電話機，自九十二年十月二十九日起至同年月三十日止，連續持之撥打電
      話號碼0000000000、0000000000、000000000
      、000000000、000000000等號碼，而以無線方式盜用他人
      電信設備通信，合計盜打通信三十次，使台灣大哥大股份有限公司陷於錯誤而
      提供通話服務，致壬○○取得免繳電信通信費用合計新台幣二萬二千五百二十
      三元之不法利益。嗣因己○○接獲台灣大哥大股份有限公司帳單，向警方報案
      始查獲。
二、案經彰化縣警察局彰化分局、交通部電信總局移送台灣台中地方法院檢察署檢察
    官偵查起訴及移送併辦。
    理  由
一、右揭事實，業據被告壬○○坦承不諱，就事實欄一（一）部分，核與如附表所示
    之被害人於警詢指述情節相符，並經證人賴宏碁即網際精靈通訊行之負責人證述
    屬實，復有中古手機買賣同意書五紙、收購中古手機登記表一紙、手機序號通聯
    紀錄七份在卷可稽；就事實欄一（二）部分，核與被害人己○○於警詢中指訴情
    節大致相符，並有扣押物品目錄表、贓物認領保管單、台灣大哥大股份有限公司
    通話明細表各一份在卷可稽，足認被告之自白與事實相符，事證明確，被告犯行
    堪以認定。
二、按電信法第五十六條第一項意圖不法利益違法盜用他人電信設備通信罪，以意圖
    為自己或第三人不法之利益，使用有線、無線或其他電磁方式，盜接或盜用他人
    電信設備通信者為要件，本罪之處罰詐得免繳電信通信費用之不法利益規定，乃
    刑法第三百三十九條第二項詐欺得利罪之特別法，基於特別法優於普通法之原則
    ，應依電信法第五十六條第一項規定處斷，不再論以刑法第三百三十九條第二項
    之詐欺得利罪。核被告就事實欄一（一）所為，係犯刑法第三百二十條第一項竊
    盜罪，就事實欄一（二）所為，係犯刑法第三百三十七條之侵占遺失物罪及電信
    法第五十六條第一項之意圖為自己不法之利益以無線方式盜用他人電信設備通信
    罪。被告先後多次竊盜、以無線方式盜用他人電信設備通信之犯行，均時間緊接
    ，犯罪構成要件相同，顯係基於概括之犯意反覆所為，屬連續犯，均應依刑法第
    五十六條之規定，論以一罪並依法加重其刑。被告所犯上開侵占遺失物罪與連續
    違反電信法罪二罪間，有方法結果之牽連關係，應從一重依連續違反電信法第五
    十六條第一項之罪處斷。被告所犯連續竊盜罪與前揭連續違反電信法罪間，犯意
    各別，行為互殊，應予分論併罰。被告就事實欄一（一）附表編號一、三、七竊
    盜犯行部分，雖未據公訴人起訴，惟此部分與事實欄一（一）附表編號二、四、
    五、六已起訴並論罪之竊盜犯行部分，有裁判上一罪之關係已如前述，基於審判
    不可分原則，本院自應併予審究。爰審酌被告犯罪之動機、目的、手段，迄未與
    被害人和解，惟所竊得之財物價值非鉅，犯罪後坦承犯行等一切情狀，分別量處
    如主文所示之刑，並定應執行刑及均諭知易科罰金之折算標準。
據上論斷，應依刑事訴訟法第二百七十三條之一第一項、第二百九十九條第一項前段
，電信法第五十六條第一項，刑法第十一條前段、第五十六條、第三百二十條第一項
、第三百三十七條、第五十五條、第五十一條第五款、第四十一條第一項前段，罰金
罰鍰提高標準條例第一條前段、第二條，判決如主文。
中      華      民      國    九十三    年      六      月    四       日
            台灣台中地方法院刑事第十一庭
                                                  法官  郭書豪
右正本證明與原本無異。
如不服本判決，應於判決送達後十日內向本院提出上訴狀，上訴於台灣高等法院台中
分院 (須附繕本)。
                                                書記官
中      華      民      國    九十三    年      六      月      四     日
附錄法條：
刑法第三百二十條第一項
意圖為自己或第三人不法之所有，而竊取他人之動產者，為竊盜罪，處五年以下有期
徒刑、拘役或五百元以下罰金。
刑法第三百三十七條
(侵占遺失物罪)
意圖為自己或第三人不法之所有，而侵占遺失物、漂流物或其他離本人所持有之物者
，處五百元以下罰金。
電信法第五十六條第一項
意圖為自己或第三人不法之利益，以有線、無線或其他電磁方式，盜接或盜用他人電
信設備通信者，處五年以下有期徒刑，得併科新台幣一百五十萬元以下罰金。
附表
  ┌───┬────────┬──────────┬──────┬────
  │編  號│時          間  │地             點   │竊 得 財 物 │被害人
  ├───┼────────┼──────────┼──────┼────
  │一    │九十二年七月二十│台中市○○街與復興路│摩托羅拉ｖ八│庚○○
  │      │日上午十時許    │口庚○○之攤位      │○八八型手機│
  │      │                │                    │一支        │
  ├───┼────────┼──────────┼──────┼────
  │二    │九十二年九月十四│台中市○○路旁自小客│諾基亞五二一│乙○○
  │      │日中午十二時許  │車內                │○型手機一支│
  ├───┼────────┼──────────┼──────┼────
  │三    │九十二年九月十六│台中縣潭子鄉○○路與│諾基亞八二五│甲○○
  │      │日中午十二時許  │頭張路路口自小貨車內│○型手機一支│
  ├───┼────────┼──────────┼──────┼────
  │四    │九十二年十月十四│台中市○○路與光復路│摩托羅拉Ｃ二│戊○○
  │      │日上午十時許    │口郵局前自小客車內  │八九型手機一│
  │      │                │                    │支          │
  ├───┼────────┼──────────┼──────┼────
  │五    │九十二年十月二十│台中市○○路旁自小客│諾基亞八二五│丁○○
  │      │三日上午六時五十│車內                │○型手機一支│
  │      │分許            │                    │            │
  ├───┼────────┼──────────┼──────┼────
  │六    │九十二年十一月二│台中市○○路新一點利│諾基亞三三一│辛○○
  │      │日下午一時許    │黃昏市場旁自小客車內│○型手機一支│
  ├───┼────────┼──────────┼──────┼────
  │七    │九十三年一月三日│台中市縣太平市○○路│皮包一只（內│丙○○
  │      │下午四時許      │四三○號前自小客車  │含印鑑、帳單│
  │      │                │                    │及諾基○八二│
  │      │                │                    │五型手機一支│
  └───┴────────┴──────────┴──────┴────
